---
title: "Assignment 7"
author: "Lee Young Eun"
date: '2020 6 9 '
output: html_document
---
</br>
1번
</br>
```{r}
movie<-read.csv("movie.csv")
colSums(movie[2:20])
```

* 가장 많은 영화를 포함하는 장르는 716개를 갖는 Drama 이다.
* Unknown을 제외한 가장 적은 영화를 포함하는 장르는 Fantasy 이다.

</br>
2번
</br>

```{r}
row<-rowSums(movie[2:20])
row<-data.frame(row)
mean(row[,1])
max(row[,1])
choose<-data.frame(movie[(row[,1]==6),1])
choose
```

* 한 영화당 평균적으로 1.7개의 장르를 포함하고 있다.
* 가장 많은 장르를 포함한 영화는 6개의 장르를 갖는다.
* 6개의 장르를 갖는 영화는 Empire Strikes Back, Transformers, Kid in King Arthurs's Court 3가지이다.

</br>
3-A
</br>

```{r}
hc_comp<-hclust(dist(movie[2:20]),method="complete")
hc_avg<-hclust(dist(movie[2:20]),method="average")
hc_sin<-hclust(dist(movie[2:20]),method="single")
plot(hc_comp,cex=0.3,xlab="",sub="Hierarchical clustering-complete")
plot(hc_avg,cex=0.3,xlab="",sub="Hierarchical clustering-average")
plot(hc_sin,cex=0.3,xlab="",sub="Hierarchical clustering-single")
```

</br>
3-B
</br>

* complete linkage가 가장 밸런스 있게 나타났고, 그다음은 average, 그리고 single linkage가 가장 밸런스가 좋지 않게 나타났다.

</br>
3-C
</br>

```{r}
max(hc_comp$height)
min(hc_comp$height)
```

* comlete 일 경우, height 범위는 0~3.16이다.

```{r}
max(hc_avg$height)
min(hc_avg$height)
```

* average 일 경우, height 범위는 0~2.58이다.

```{r}
max(hc_sin$height)
min(hc_sin$height)
```

* single 일 경우, height 범위는 0~1.41이다.

* complete는 가장 큰 dissimilarity를 기준으로 cluster를 구하고, average는 평균으로, single은 가장 작은 값으로 구한다. 따라서 complete 일경우에 최대 height 범위가 3.16으로 가장 크게 나왔고, single일 때가 최대 height 범위가 약 1.41로 가장 적었다.

</br>
3-D
</br>

```{r}
hc_comp2<-cutree(hc_comp,k=10)
plot(hc_comp2,col=1:10,xlab="")
hc_avg2<-cutree(hc_avg,k=10)
plot(hc_avg2,col=1:10,xlab="",sub="")
hc_sin2<-cutree(hc_sin,k=10)
plot(hc_sin2,col=1:10,xlab="",sub="")

hist(hc_comp2)
hist(hc_sin2)
hist(hc_avg2)
```

* single은 거의 분류가 안 된것을 알 수 있다.
* complete가 가장 다양하게 분류 되었다.


</br>
4-A
</br>

```{r}
set.seed(123)
km10<-kmeans(movie[2:20],centers=10,nstart=10)
km10
km10$tot.withinss

set.seed(123)
km100<-kmeans(movie[2:20],centers=10,nstart=100)
km100
km100$tot.withinss

set.seed(123)
km1000<-kmeans(movie[2:20],centers=10,nstart=1000)
km1000
km1000$tot.withinss
```

* nstart=10 일때, 목적함수 값 : 953.682
* nstart=100 일때, 목적함수 값 : 933.543
* nstart=1000 일때, 목적함수 값 : 896.0884
* nstart가 클수록 목적함수의 값이 작아졌다.
* 따라서 데이터 사이의 변동을 최소화 하기위해, nstart를 큰 1000으로 하는것이 좋다.

</br>
4-B
</br>

```{r}
km1000$size
```

* nstart = 1000으로 kmeans한 결과 각 클러스터에 속하는 영화의 개수가 3번의 D에서보다 더 골고루 분배 되었다. 3번의 D에서는 대부분이 첫번째 클러스터에 포함 되었었지만, 이 클러스터링에서는 10개의 클러스터에 골고루 분배가 된것을 알 수 있다.

</br>
4-C
</br>

```{r}
matrix<-as(km1000$centers,"matrix")
round(matrix,3)
```

* 클러스터링 결과 클러스터별 포함되는 장르를 matrix로 나타낸 것이다.
* 1번,2번,9번 클러스터에는 Drama가 필수적이었다.
* 6번 클러스터에 포함된 영화는 대부분 Action 장르에 포함된다.

</br>
4-D
</br>

```{r}
movie[movie$Title=="Titanic (1997)",]
km1000$cluster[311]
movie[km1000$cluster==9,1][1:5]
```

* 'Titanic (1997)'영화는 9번클러스터에 포함되어서 9번 클러스터에서 상위 5개의 영화를 출력했다.
* Postino, Il(1994), Angels and Insects (1995) Mad Love(1995), Legends of the Fall(1994) Phenomenon(1996) 이 다섯개 영화들이 Titanic (1997)과 유사한 장르의 영화로 나왔다.

</br>
4-E
</br>

```{r}
set.seed(123)
km_clu5<-kmeans(movie[2:20],centers=5,nstart=1000)
matrix2<-as(km_clu5$centers,"matrix")
round(matrix2,3)
movie[movie$Title=="Titanic (1997)",]
km_clu5$cluster[311]
movie[km_clu5$cluster==2,1][1:5]
```

* k=10 일때, drama를 무조건 포함하는 클러스터가 3개가 있었는데, k=5일때는 drama를 무조건 포함하는 클러스터는 1개가 되었다.
* k=5일때의 클러스터중 Action을 무조건 포함하는 클러스터가 나타났다.
* k=5일때의 'Titanic (1997)' 영화는 2번 클러스터에 해당한다.
* 2번클러스터의 상위 5개를 출력한결과 shanghai Triad, Twelve Monkeys, Dead Man walking, Richard III, Positino,Il이 나왔다.
* Postino, Il 영화는 k=10일때와 마찬가지로 같은 클러스터에 포함되는 것을 알 수 있다.
